【裁判字號】    99,抗,793
【裁判日期】    990713
【裁判案由】    聲請定其應執行刑
【裁判全文】
臺灣高等法院刑事裁定                   99年度抗字第793號
抗  告  人
即  受刑人  甲○○
上列抗告人因定其應執行刑案件，不服臺灣板橋地方法院中華民
國99年5 月31日所為之裁定（99年度聲字第2601號），提起抗告
，本院裁定如下：
    主  文
抗告駁回。
    理  由
一、抗告意旨略以：原審係以臺灣花蓮地方法院96年度易字第29
    號刑事判決就檢察官聲請書附表編號１至編號１０所示之罪，
    及臺灣宜蘭地方法院96年度易字第249 號刑事判決就檢察官
    聲請書附表編號至編號之罪，均未諭知易科罰金折算標
    準為由，駁回本件聲請，此與事實相左，原審法官裁量顯有
    違背經驗法則，爰請撤銷原審裁定，另為適法之裁定云云。
二、按，數罪併罰，有二裁判以上者，依刑法第51條規定，定其
    應執行刑，刑法第53條定有明文。次按犯最重本刑為五年以
    下有期徒刑以下之刑之罪，而受六月以下有期徒刑或拘役之
    宣告者，得以新臺幣一千元、二千元或三千元折算一日，易
    科罰金；上開規定，於數罪併罰之數罪均得易科罰金，其應
    執行之刑逾六月者，亦適用之，民國98年12月30日修正公布
    之刑法第41條條第1項前段、第8項亦規定甚明。復按刑法第
    41條之規定，於98年12月15日刑法修正施行前已裁判確定之
    處罰，未執行或執行未完畢者，亦適用之，刑法施行法第 3
    條之3 復有明文。故對於數罪併罰，數宣告刑均得易科罰金
    ，而定應執行之刑逾六個月之案件，仍得易科罰金。又判決
    主文如漏未記載得易科罰金，應待裁定補行諭知易科罰金之
    折算標準，再於定執行刑後，依刑法第41條第2 項諭知易科
    罰金之折算標準（司法院院字第1356號解釋、最高法院92年
    度臺抗字第160號裁定意旨參照）。
三、經查：
    本件抗告人即受刑人甲○○因犯竊盜等罪，經臺灣花蓮地方
    法院、本院先後判處如檢察官聲請書附表所示之刑，分別確
    定在案；然，抗告人所犯如檢察官聲請書附表所示之罪，均
    係最重本刑為五年以下有期徒刑之罪，且均受六個月以下有
    期徒刑之宣告，而檢察官聲請書附表所示之刑，於原確定判
    決均未為易科罰金之折算標準，依上開刑法第41條第1 項前
    段、第8 項之規定，本件檢察官聲請書附表所示之罪，均屬
    均得易科罰金，定應執行之刑雖逾六個月之案件，依法仍得
    易科罰金，是揆諸司法院院字第1356號解釋及最高法院92年
    度臺抗字第160 號裁定意旨，應先就本件檢察官聲請書附表
    所示之罪裁定補行諭知易科罰金之折算標準後，方得定本件
    應執行刑之宣告。從而，原審駁回本件檢察官之聲請，於法
    尚無不合，抗告人執上開抗告意旨指摘原審裁定不當，容有
    誤會，為無理由，應予駁回。
四、據上論斷，應依刑事訴訟法第412條，裁定如主文。
中    華    民    國    99    年    7     月    13    日
                  刑事第十三庭審判長法  官  曾德水
                                    法  官  陳恆寬
                                    法  官  遲中慧
以上正本證明與原本無異。
不得再抗告。
                                    書記官  陳韋杉
中    華    民    國    99    年    7     月    13    日

司法院資訊處製作；財團法人民間司法改革基金會備份。
